臺灣桃園地方法院刑事判決　　　　　　　　　　　　　九十三年度交簡上字第四號
　　上　訴　人
　　即　被　告　甲○○
右列上訴人因公共危險案件，經檢察官聲請簡易判決處刑（九十二年度偵字第一六０
六八號），上訴人對於本院桃園簡易庭民國九十二年十一月十二日九十二年度桃交簡
字第一七０五號第一審簡易判決，提起上訴，本院管轄第二審之合議庭判決如左：
    主  文
上訴駁回。
    理  由
一、本案經本院管轄第二審之合議庭審理結果，認第一審以上訴人即被告甲○○服用
    酒類，不能安全駕駛動力交通工具而駕駛，依刑事訴訟法第四百四十九條第一項
    、第四百五十四條第二項，刑法第一百八十五條之三、第四十二條第二項，罰金
    罰鍰提高標準條例第二條，判處罰金一萬五千元，如易服勞役，以三百元折算一
    日，經核其認事用法並無不當，而量刑亦屬妥適，應予維持，並引用第一審簡易
    判決記載之事實、證據及理由。
二、上訴意旨略以：被告係於九十二年八月二十九日七時五十六分遭國道公路警察局
    第一警察隊警員查獲前之十八小時在台北縣五股鄉之船老大餐廳飲酒，被告於飲
    酒後曾在車上睡覺，已獲得充分之休息，警員查獲當時被告之精神狀態及意識能
    力均屬正常，並無不能安全駕駛之情。本件警員攔檢舉發之地點係在國道一號公
    路中壢服務區內，並非在中壢服務區○○○○道處，又警員雖曾對被告實施酒精
    濃度測試，惟被告前後共測試六次，前五次均通過檢測，第六次測試時雖測得濃
    度為每公升零點八毫克，然被告曾以儀器不準確要求警員重測，詎遭警員拒絕等
    云云。
三、經查：九十二年八月二十九日上午七時四十五分許，被告駕駛車號ＣＤ－五０九
    一號自小客車，沿國道一號公路由北往南方向行駛，於行經南向五十二公里處時
    ，因故停靠路肩，適國道公路警察局第一警察隊警員丙○○、乙○○駕駛巡邏車
    行經該處時，見被告車輛違規停靠路肩，原欲上前瞭解時，詎被告見巡邏車乍至
    ，突啟動車輛在未打方向燈之情形下，迅速駛入外側車道並跨越中外車道左右偏
    斜行駛，警員丙○○、乙○○發覺有異，即尾隨並示警攔停，經在南下五十五公
    里中壢服務區停車場將被告攔停，被告當時有語無倫次、意識模糊及多話情狀，
    且滿車均是酒味，經警將被告帶往緊鄰之國道公路警察局第一警察隊中壢小隊（
    位於中壢服務區附近），並由警員丙○○對被告實施酒精濃度測試，前五次因被
    告吐氣量不足未能測試成功，同日上午七時五十六分第六次測試時，始測得被告
    吐氣酒精濃度達每公升零點八毫克，又警員乙○○亦對被告實施直線及平衡測試
    ，然被告均未能達合格之標準等情，已據證人即警員丙○○及乙○○於本院審理
    時到場證述在卷，並有酒精濃度測試紙及警製「刑法第一百八十五條之三案件測
    試觀察紀錄表」各一份在卷可稽。被告對於證人丙○○證述舉發之過程、地點及
    實施酒精濃度測試之次數，均不否認，惟爭執警員攔停前並無鳴笛示警及其前五
    次測試均合格云云，惟查被告前五次測試未能成功之原因係因被告吐氣量不足所
    致，已據證人丙○○證述在卷，參以被告亦不否認其前五次測試並無測試值之事
    實，堪認證人丙○○證稱前五之測試係因被告吐氣量不足致未能完成等情，應屬
    實情，被告辯稱其前五次均測試合格，警員重複測試云云，不足採信。又警員於
    舉發當時曾否鳴笛示警，不惟與被告有無酒醉駕車之事實並無關涉，且被告自國
    道一號公路南向五十二公里處路肩急速駛入車道後，警員曾於約五十三公里處開
    始鳴笛示警攔停，然被告均不予理會等情，亦據證人丙○○、乙○○證述在卷，
    被告上開辯解，亦無可參。至證人乙○○證述被告係在中壢服務區○○○道為警
    攔停，及被告僅實施一次酒精濃度測試即測得每公升零點八毫克等語，既與證人
    丙○○及被告所供證一致之地點及施測之次數不符，此部分之證詞自不足採。又
    被告係為警在國道一號公路中壢服務區停車場攔檢，並經警在國道公路警察局第
    一警察隊中壢小隊實施酒精濃度測試而查獲，已如前述，此項查獲地點與被告所
    犯酒醉駕車公共危險犯行事實之認定並無影響，原聲請簡易判決處刑書僅記載：
    「嗣於同日上午七時四十五分許，行經國道一號公路南向五十二公里即桃園縣中
    壢服務區○○○道處時，經測得其呼氣中之酒精濃度測試值為每公升零點八毫克
    。」，尚有未足，應予補充。
四、原審以被告於高速公路行駛時有駛離路肩未使用方向燈、迴轉過大及跨越中外車
    道，顯然無法正常駕駛，而被告為警查獲後經施以吐氣酒精濃度測試達每公升零
    點八毫克，且所實施之直線及平衡測試均未能達合格等情，認被告顯已不能安全
    駕駛，並敘明刑法第一百八十五條之三之公共危險罪其立法係採抽象危險犯，不
    以發生具體危害之公共危險為必要，認被告所為，係犯刑法第一百八十五條之三
    之公共危險認，而量處被告罰金一萬五千元，並諭知如易服勞役，以三百元折算
    一日，經核其認事用法均無違誤，量刑亦屬允當，應予維持，被告提起上訴，否
    認犯罪，為無理由，應予駁回。
據上論斷，應依刑事訴訟法第四百五十五條之一第三項、第三百七十三條、第三百六
十八條，判決如主文。
本案經檢察官郭靜文到庭執行職務。
中      華      民      國      九十三      年    四      月    十三    日
                                        臺灣桃園地方法院刑事第九庭
                                            審判長法  官  林明洲
                                                  法  官  林春鈴
                                                  法  官  黃斯偉
右正本證明與原本無異。
不得上訴。
                                                  書記官  李珈慧
中      華      民      國      九十三      年    四      月    十六    日
